臺灣高等法院臺中分院刑事判決　　　　96年度上訴字第2699號
上　訴　人
即　被　告　甲○○
上列上訴人因毒品危害防制條例案件，不服臺灣臺中地方法院96
年度訴字第2631號中華民國96年8月31日判決（起訴案號：臺灣臺
中地方法院檢察署96年度毒偵字第3271號），提起上訴，本院判
決如下：
    主  文
上訴駁回。
    理  由
一、按協商判決，除有刑事訴訟法第455條之4第1項第1款於訊問
    程序終結前，撤銷合意或撤回協商聲請者；第2款被告協商
    之意思非出於自由意志者；第4款被告所犯之罪非第455條之
　　2第1項所定得以聲請協商判決者；第6款被告有其他較重之
　  裁判上一罪之犯罪事實者 ；第7款法院認應諭知免刑或免訴
    、不受理者。或協商判決違反同條第2項「法院應於協商合
　　意範圍內為判決；法院為協商判決所科之刑，以宣告緩刑或
　  二年以下有期徒刑、拘役或罰金刑為限」之規定者，不得上
    訴，刑事訴訟法第455條之10第1項定有明文。又同法第367
    條前段：「第二審法院認為上訴有第362條前段之情形者，
    應以判決駁回之」、同法第372條規定：「第367條之判決上
    訴時，第二審法院認其為無理由而駁回上訴，或認為有理由
    而發回該案件之判決，得不經言詞辯論為之」，此程序依同
    法第455條之11第1項規定對於協商判決之上訴準用之。
二、上訴人即被告（下稱被告）甲○○上訴意旨略以：伊於原審
    法院進行協商，係在非出於自由意志下所為。原審法官警告
    被告倘續行審理，恐有浪費司法資源之虞，將從重量刑，被
    告憚於法官之權威，又礙於對法律甚至司法程序之無知，在
    非出於自由意志下，由檢察官主導所謂認罪協商之進行，又
    因被告家中有幼子需輔育，有年邁雙親罹患重疾，哀哀被告
    困於內外交煎，又懾於原審之誘威並濟，致全案未為事實徵
    明，原審審理欠缺公允，有可議之處云云。
三、查被告甲○○固不服原判決而提起上訴，惟查被告甲○○因
    違反毒品危害防制條例案件，經檢察官提起公訴，於第一審
    準備程序進行中，檢察官因被告認罪而請求於審判外進行協
    商，乃於言詞辯論終結前，經原審法院同意，就被告願受科
    刑之範圍事項於審判外進行協商，經當事人雙方合意，由檢
    察官聲請原審法院改依協商程序而為判決，協商中被告表示
    所願受科之刑分別為施用第一級毒品罪有期徒刑10月，施用
    第二級毒品罪有期徒刑5月，定執行刑為有期徒刑1年1月，
    已逾有期徒刑6月，且因未受緩刑宣告，被告未選任辯護人
    ，原審法院乃依同法第455條之5第1項規定指定公設辯護人
    為辯護人以協助進行協商，並在協商合意範圍內為判決，有
    原審準備程序筆錄可參，經核於法並無不合。被告空言其在
    非自由意志之情形下為本件犯罪協商云云，難以採信。本件
    並無證據證明被告有何非出於自由意志情形而為本件之協商
    之情形，亦無刑事訴訟法第455條之4其他各款所列情形，揆
    諸上揭理由，依法不得上訴，被告上訴為不合法，應予駁回
    ，並不經言詞辯論逕行判決之。
據上論斷，應依刑事訴訟法第455條之11第1項、第367條前段 、
第372條，判決如主文。
中　　華　　民　　國　　96　　年　　11 　月　　7　　日
            刑事第十一庭  審判長法　官　陳  朱  貴
                                法　官　胡  文　傑
                                法　官　何　志　通
上列正本證明與原本無異。
施用第一級毒品部分得上訴。
施用第二級毒品部分不得上訴。
如不服本判決應於收受送達後十日內向本院提出上訴書狀，其未
敘述上訴之理由者並得於提起上訴後十日內向本院補提理由書（
均須按他造當事人之人數附繕本）。
                              書記官　高　麗  淇
中　　華　　民　　國　　96　　年　　11 　月　　  7 　日
